Config:
  hfst:
    Gen: ../../../src/generator-gt-norm.hfst
    Morph: ../../../src/analyser-gt-norm.hfst
  xerox:
    Gen: ../../../src/generator-gt-norm.xfst
    Morph: ../../../src/analyser-gt-norm.xfst
    App: lookup

Tests:

# todo:
# Proofread the gold standard (below)
# Then: run analyser, then correct. 


  Noun - sgill: # 7 x contlex sg ill -- inte kontrollerad 
    afäärimies+N+Sg+Ill: afäärimieheen
    eusmies+N+Sg+Ill: eusmieheen
    frahtimies+N+Sg+Ill: frahtimieheen
    hakkomies+N+Sg+Ill: hakkomieheen
    ikämies+N+Sg+Ill: ikämieheen
    irtimies+N+Sg+Ill: irtimieheen
    iskemämies+N+Sg+Ill: iskemämieheen
    elläin+N+Sg+Ill: elläiƒmheen
    irtain+N+Sg+Ill: irtaiƒmheen
    istuin+N+Sg+Ill: istuiƒmheen
    jäänhalkein+N+Sg+Ill: jäänhalkeiƒmheen
    jäsenyin+N+Sg+Ill: jäsenykiƒmheen
    äänestys+N+Sg+Ill: äänestyksheen
    äärettömyys+N+Sg+Ill: äärettömyyksheen
    äes+N+Sg+Ill: äkeksheen
    ähmäänys+N+Sg+Ill: ähmäänyksheen
    ajos+N+Sg+Ill: ajoksheen
    äkäsyys+N+Sg+Ill: äkäsyyksheen
    annos+N+Sg+Ill: annoksheen
    ahmajäsen+N+Sg+Ill: ahmajäsenheen
    ahven+N+Sg+Ill: ahvenheen
    askel+N+Sg+Ill: askelheen
    höyhen+N+Sg+Ill: höyhenheen
    isosisar+N+Sg+Ill: isosisarheen
    jääntanner+N+Sg+Ill: jääntanterheen
    jalkatyär+N+Sg+Ill: jalkatytärheen
    ahneus+N+Sg+Ill: ahneutheen
    falskeus+N+Sg+Ill: falskeutheen
    fariseeus+N+Sg+Ill: fariseeutheen
    fiineys+N+Sg+Ill: fiineytheen
    fiiniys+N+Sg+Ill: fiiniytheen
    ilfheys+N+Sg+Ill: ilfheytheen
    ilkeys+N+Sg+Ill: ilkeytheen
    jiddisch+N+Sg+Ill: jiddischhiin
    -kielinen+N+Sg+Ill: -kielisheen
    äärheinen+N+Sg+Ill: äärheisheen
    ainukainen+N+Sg+Ill: ainukaisheen
    ammuminen+N+Sg+Ill: ammumisheen
    ampiainen+N+Sg+Ill: ampiaisheen
    ästiitiäinen+N+Sg+Ill: ästiitiäisheen
    äykiäinen+N+Sg+Ill: äykiäisheen
    aavistus+N+Sg+Ill: aavistuksheen
    ahistus+N+Sg+Ill: ahistuksheen
    aivastus+N+Sg+Ill: aivastuksheen
    ajatus+N+Sg+Ill: ajatuksheen
    anomus+N+Sg+Ill: anomuksheen
    arvaus+N+Sg+Ill: arvauksheen
    astutus+N+Sg+Ill: astutuksheen
    aamuvyö+N+Sg+Ill: aamuvyöhön
    äkäpää+N+Sg+Ill: äkäpäähän
    äkkipää+N+Sg+Ill: äkkipäähän
    ärräpää+N+Sg+Ill: ärräpäähän
    asepuu+N+Sg+Ill: asepuuhun
    Takkaa-ajo+N+Sg+Ill: Takkaa-ajhoon
    a-malmi+N+Sg+Ill: a-malmhiin
    ääkkä+N+Sg+Ill: ääkkhään
    aalto+N+Sg+Ill: aalthoon
    abortti+N+Sg+Ill: aborthiin
    aho+N+Sg+Ill: ahhhoon
    äijäfaari+N+Sg+Ill: äijäfaahriin
    aihe+N+Sg+Ill: aihheen
    äile+N+Sg+Ill: äilheen
    aine+N+Sg+Ill: ainheen
    alote+N+Sg+Ill: alottheen
    alue+N+Sg+Ill: aluheen
    akleija+N+Sg+Ill: akleihjaan
    äkseerinki+N+Sg+Ill: äkseerinkhiin
    almunakka+N+Sg+Ill: almunakkhaan
    alttari+N+Sg+Ill: alttarhiin
    ämmäkkö+N+Sg+Ill: ämmäkkhöön
    ammunta+N+Sg+Ill: ammunthaan
    ääri+N+Sg+Ill: äähreen
    äitiväki+N+Sg+Ill: äitiväkkheen
    ehontähti+N+Sg+Ill: ehontähtheen
    ehtotähti+N+Sg+Ill: ehtotähtheen
    elämänonni+N+Sg+Ill: elämänonheen
    epiteemi+N+Sg+Ill: epiteehmeen
    äitinkieli+N+Sg+Ill: äitinkiehleen
    äitipuoli+N+Sg+Ill: äitipuohleen
    asuntolohi+N+Sg+Ill: asuntolohhheen
    hiili+N+Sg+Ill: hiihleen
    aikakausi+N+Sg+Ill: aikakauhteen
    färivesi+N+Sg+Ill: färivettheen
    hangonvarsi+N+Sg+Ill: hangonvartheen
    hirsi+N+Sg+Ill: hirtheen
    ikävuosi+N+Sg+Ill: ikävuohteen
    ilovesi+N+Sg+Ill: ilovettheen
    imulapsi+N+Sg+Ill: imulapsheen
    irtilapsi+N+Sg+Ill: irtilapsheen
    jalkalapsi+N+Sg+Ill: jalkalapsheen
    jumalallapsi+N+Sg+Ill: jumalallapsheen
    kapalolapsi+N+Sg+Ill: kapalolapsheen
    kasvattilapsi+N+Sg+Ill: kasvattilapsheen
    kusilapsi+N+Sg+Ill: kusilapsheen
    höttölumi+N+Sg+Ill: höttölummheen
    iloliemi+N+Sg+Ill: iloliehmeen
    kalanliemi+N+Sg+Ill: kalanliehmeen
    kanhkaanloimi+N+Sg+Ill: kanhkaanloihmeen
    lähetystoimi+N+Sg+Ill: lähetystoihmeen
    liemi+N+Sg+Ill: liehmeen
    Raja-asukas+N+Sg+Ill: Raja-asukkhaan
    aijas+N+Sg+Ill: aihjaan
    ankerias+N+Sg+Ill: ankerihaan
    apilas+N+Sg+Ill: apilhaan
    asukas+N+Sg+Ill: asukkhaan
    ehokas+N+Sg+Ill: ehokkhaan
    evankeeljum+N+Sg+Ill: evankeeljumhiin
    Antinpäivä+N+Sg+Ill: Antinpäihvään
    Kruunu+N+Sg+Ill: Kruuhnuuun
    Kyriiri+N+Sg+Ill: Kyriihriin
    Laurina+N+Sg+Ill: Laurinhaan
    Mikkelinpäivä+N+Sg+Ill: Mikkelinpäihvään
    Norrlänska+N+Sg+Ill: Norrlänskhaan
    TV-masti+N+Sg+Ill: TV-masthiin
    äänensävy+N+Sg+Ill: äänensävhyyn
    alunastifti+N+Sg+Ill: alunastifthiin
    romani chib+N+Sg+Ill: romani chibhiin
